---
title: "Metricas de rede"
format: 
  html:
    toc: true
    toc-depth: 5
    toc-location: left
    embed-resources: true
execute: 
  cache: true
---

```{r}
#| label: setup
#| warning: false

library(tidyverse)
`%!in%` <- negate(`%in%`)
options(scipen = 99)
```

## Carregando dados

```{r}
#| label: carrega-likes

likes <- read_rds("Dados/likes.rds")
liker.actors <- read_rds("Dados/liker-actors.rds")
liked.actors <- read_rds("Dados/liked-actors.rds")
likes.actors <- read_rds("Dados/likes-actors.rds")
```

## Verificando a matriz de likes para todos os dias

fazendo períodos

```{r}
#| label: períodos
 
inicio.bloqueio <- "30-08-2024" |> dmy()
(inicio.busca <- inicio.bloqueio - 4 * dweeks())

final.bloqueio <- "08-10-2024" |> dmy()
(final.busca <- final.bloqueio + 2 * ddays() + 4 * dweeks())

dias.periodo <- seq.Date(from = inicio.busca, to = final.busca, by = "day")
```
fazendo uma matriz para cada dia

```{r}
#| label: matriz-cada-dia

matriz.likes <- readRDS("Dados/matriz-likes.rds")

matriz.lista.dias <- 
  map(
    dias.periodo,
    ~matriz.likes |>
        filter(date(data.skeet) == .x) |> 
        count(
          actor.influenced.num, 
          actor.influencer.num, 
          name = "quantos"
        )
  )
  
names(matriz.lista.dias) <- dias.periodo |> format("%Y-%m-%d")

```

salvando

```{r}

walk(
  names(matriz.lista.dias),
  ~ write_rds(
      matriz.lista.dias[[.x]],
      paste0("Dados/matrizes-dia/", .x, "-likes.rds")
    )
)

```

criando um vetor das matrizes

```{r}

vetor.matrizes.dias.likes <- 
  list.files(
    path = "Dados/matrizes-dia",
    pattern = "\\.rds$",
    full.names = TRUE
  )

```

numero de matrizes (98 dias)

```{r}

n_arquivos <- length(list.files("Dados/matrizes-dia"))
n_arquivos

```
Vendo como está para um dia específico (dia 2024-10-22 exemplo)

Da matriz 1 a 27 - não há likes (ninguém curtiu ou foi curtido)

A partir do dia 28 - há likes

exemplo do dia 85 - 2024-10-26

```{r}

dia85 <- readRDS(vetor.matrizes.dias.likes[[85]])
dia85

```

Testando algumas medidas de centralidade em função dos likes

lendo matriz com todos os actors que curtem

```{r}
all.actors.likes <- readRDS("Dados/all-actors-likes.rds")
```


criando matriz influencer do dia 85 

```{r}
dia85.influencer <- 
  dia85 |> 
  group_by(actor.influencer.num) |> 
  summarise(quantos = sum(quantos)) |> 
  left_join(
    all.actors.likes |> select(num, handle),
    by = c("actor.influencer.num" = "num")
  ) |> 
  rename(
    arestas.influencer = quantos
  )
dia85.influencer
```

criando matriz influenced do dia 85  

```{r}
dia85.influenced <- 
  dia85 |> 
  group_by(actor.influenced.num) |> 
  summarise(quantos = sum(quantos)) |> 
  left_join(
    all.actors.likes |> select(num, handle),
    by = c("actor.influenced.num" = "num")
  ) |> 
  rename(
    arestas.influenced = quantos
  )
dia85.influenced
```

Juntando as duas e criando contas de arestas

```{r}
matriz.likes.dia85.saldo <- 
  full_join(
    dia85.influenced,
    dia85.influencer,
    by = c("actor.influenced.num" = "actor.influencer.num"),
    keep = TRUE
  ) |> 
  mutate(
    across(
      c(arestas.influenced,arestas.influencer),
      \(x) if_else(x |> is.na(), 0, x)
    ),
    saldo.arestas = arestas.influenced - arestas.influencer,
    spread.arestas = arestas.influenced + arestas.influencer - abs(saldo.arestas),
  ) |>
  select(
    actor.influenced.num,
    handle.x,
    arestas.influenced,
    actor.influencer.num,
    handle.y,
    arestas.influencer,
    saldo.arestas,
    spread.arestas
  )




 view(matriz.likes.dia85.saldo)

#matriz.likes.dia85.saldo |> write_rds("Dados/matrizes-likes-dia-in-out-degree/dia85.rds")
```


Fazendo o Grafo desse dia (novo arquivo)

```{r}

```


Fazendo com todos os dias

 
